臺灣桃園地方法院刑事判決　　　　　　　100年度訴字第547號
公　訴　人　臺灣桃園地方法院檢察署檢察官
被　　　告　傅憶樺
指定辯護人　本院公設辯護人 彭詩雯
上列被告因違反槍砲彈藥刀械管制條例案件，經檢察官提起公訴
（100 年度偵字第3776號），本院判決如下︰
    主  文
傅憶樺未經許可，持有可發射子彈具有殺傷力之改造槍枝，處有
期徒刑壹年捌月，併科罰金新臺幣伍萬元，罰金如易服勞役，以
新臺幣壹仟元折算壹日。扣案之改造槍枝壹支（含彈匣壹個，槍
枝管制號碼：0000000000號）及白色槍袋壹個均沒收
。
    事  實
一、傅憶樺知悉可發射子彈具有殺傷力之改造槍枝，為槍砲彈藥
    刀械管制條例所管制之物品，非經許可，不得持有，其於民
    國99年12月間某日，對於在網路遊戲中結識真實姓名不詳綽
    號「曉龍」之成年男子所出售之改造槍枝，係屬可發射子彈
    具有殺傷力之改造槍枝，竟仍基於持有改造槍枝之不確定故
    意，以56萬之網路遊戲幣即約為新臺幣3,500 元之價格，向
    「曉龍」購買具有殺傷力仿COLT廠半自動手槍製造換裝土造
    金屬槍管之改造槍枝1 枝（內含彈匣1 個及非制式子彈1 顆
    ，並附有白色槍袋1 個，槍枝管制編號為0000000000號。該
    子彈經鑑定結果，證明並無殺傷力，業經檢察官為不起訴處
    分），「曉龍」取得上開遊戲幣後，依約以郵寄方式寄送上
    開槍枝至傅憶樺當時位於桃園縣楊梅市○○街356 號2 樓住
    處附近之統一超商，而由傅憶樺親自前往領取收受，旋即將
    上開槍枝藏放在上開住處而持有之。嗣經警前往傅憶樺上開
    住處而經傅憶樺同意下進行搜索，當場查獲並扣得上揭改造
    槍枝1 支及白色槍袋1 個等物，而悉全情。
二、案經桃園縣政府警察局平鎮分局報告臺灣桃園地方法院檢察
    署檢察官偵查起訴。
    理  由
壹、程序部分：
    本件判決後開所示之被告以外之人於審判外之陳述（包括書
    面陳述），固均屬傳聞證據，惟當事人及辯護人於本院準備
    程序、審判期日中就前揭證據資料均同意有證據能力（見本
    院卷第16頁、第26頁背面至第28頁）。本院審酌上開證據資
    料製作時之情況，尚查無違法不當及證明力明顯過低之瑕疵
    ，亦認為以之作為證據應屬適當，爰逕依刑事訴訟法第 159
    條之5 第1 項規定，認前揭證據資料均例外有證據能力。
貳、實體部分：
一、上開犯罪事實，業據被告於偵查中及本院審理中坦承不諱（
    見偵字卷第41頁至第42頁；本院卷第28頁至第29頁），並有
    卷附搜索扣押筆錄、扣押物品目錄表各1 份及扣案物品照片
    多張可稽（見偵字卷第22頁至第23頁、第27頁至第28頁、第
    34頁至第35頁、第45頁），復有扣案之上開改造槍枝1 支（
    內含彈匣1 個及非制式子彈1 顆，槍枝管制編號0000000000
    ）及白色槍袋1 個可佐。再扣案之槍枝，經送內政部警政署
    刑事警察局以檢視法、性能檢驗法、測試法鑑驗，鑑定結果
    ：認係改造槍枝，由仿COLT廠半自動手槍製造之槍枝，換裝
    土造金屬槍管而成，擊發功能正常，可供擊發適用子彈使用
    ，認具殺傷力（至扣案子彈1 顆，認係非制式子彈，由金屬
    彈殼組合直徑6.9mm 金屬彈頭而成，不具底火、火藥，認不
    具殺傷力）等情，亦有該局100 年1 月21日刑鑑字第100000
    8626號鑑定書1 份可證（見本院卷第51頁），是該槍枝應具
    有殺傷力無疑，自足認被告上開任意性自白確與事實相符，
    應可採信。綜上所述，被告持有可發射子彈具有殺傷力改造
    槍枝之犯行已堪認定，應予依法論科。
二、核被告傅憶樺所為，係犯槍砲彈藥刀械管制條例第8 條第 4
    項之未經許可持有可發射子彈具有殺傷力之改造槍枝罪。查
    被告僅因一時好奇，而於網路上購買上揭改造槍枝，然並未
    持該槍枝用以犯罪，實屬一時失慮致罹重典，其於本院審理
    時坦承犯行，顯有悔意，足認被告惡性尚非重大，是本件情
    輕法重，在客觀上足以引起一般之同情，且被告除本件犯行
    外，並無其他違反槍砲彈藥刀械管制條例案件之紀錄，此有
    臺灣高等法院被告前案紀錄表一紙可參，如處以法定最低度
    之刑，猶嫌過重，應依刑法第59條規定，減輕其刑。爰審酌
    被告犯後深具悔意，坦認犯行，態度尚稱良好及其犯罪之動
    機、目的、手段、所生危害等一切情狀，量處主文所示之刑
    ，並諭知罰金如易服勞役之折算標準。至扣案之改造槍枝 1
    支（槍枝管制號碼：0000000000號），係違禁物，應依刑法
    第38條第1 項第1 款規定，宣告沒收；而扣案之白色槍袋 1
    個，為被告所有，業據被告供述明確（見本院卷第27頁背面
    ），且係供包裹上開槍枝以防受潮之用，而屬供犯罪所用之
    物，自應依刑法第38條第1 項第2 款規定，宣告沒收。至扣
    案之非制式子彈1 顆，並非違禁物，且非供被告犯罪所用之
    物，爰不另宣告沒收，附此敘明。
據上論斷，應依刑事訴訟法第299 條第1 項前段，槍砲彈藥刀械
管制條例第8 條第4 項，刑法第11條前段、第42條第3 項前段、
第59條、第38條第1 項第1 款、第2 款，判決如主文。
本案經檢察官劉哲嘉到庭執行職務。
中    華    民    國   100   年    11    月     3     日
                  刑事第九庭  審判長  法  官  吳為平
                                      法  官  王筆毅
                                      法  官  廖建傑
以上正本證明與原本無異。
如不服本判決應於收受判決後10日內向本院提出上訴書狀，並應
敘述具體理由。其未敘述上訴理由者，應於上訴期間屆滿後20日
內向本院補提理由書( 均須按他造當事人之人數附繕本) 「切勿
逕送上級法院」。
                                      書記官  黃惠鈴
中    華    民    國   100    年    11    月    3     日
附錄本案論罪科刑法條
槍砲彈藥刀械管制條例第8條
未經許可，製造、販賣或運輸鋼筆槍、瓦斯槍、麻醉槍、獵槍、
空氣槍或第 4 條第 1 項第 1 款所定其他可發射金屬或子彈具
有殺傷力之各式槍砲者，處無期徒刑或 5 年以上有期徒刑，併
科新臺幣 1 千萬元以下罰金。
未經許可，轉讓、出租或出借前項所列槍枝者，處 5 年以上有
期徒刑，併科新臺幣 1 千萬元以下罰金。
意圖供自己或他人犯罪之用，而犯前二項之罪者，處無期徒刑或
7 年以上有期徒刑，併科新臺幣 1 千萬元以下罰金。
未經許可，持有、寄藏或意圖販賣而陳列第 1 項所列槍枝者，
處 3 年以上 10 年以下有期徒刑，併科新臺幣 7 百萬元以下罰
金。
第 1 項至第 3 項之未遂犯罰之。
犯第 1 項、第 2 項或第 4 項有關空氣槍之罪，其情節輕微者
，得減輕其刑。